【裁判字號】    98,交聲,948
【裁判日期】    980630
【裁判案由】    交管條例聲異
【裁判全文】
臺灣板橋地方法院交通事件裁定         98年度交聲字第948號
原處分機關  交通部公路總局臺北區監理所板橋監理站
異  議  人
即受處分人  甲○○
上列異議人即受處分人因違反道路交通管理處罰條例案件，對於
原處分機關交通部公路總局臺北區監理所板橋監理站於中華民國
98年4 月14日所為之板監裁字裁41-AR0000000號之處分不服，聲
明異議，本院裁定如下：
    主  文
原處分撤銷。
甲○○機車駕駛人，爭道行駛而不在規定車道行駛，處罰鍰新臺
幣陸佰元，並記違規點數壹點。
    理  由
一、異議意旨略以：伊於民國98年2 月5 日上午8 時56分許騎乘
    車牌號碼LY8-001 號普通重型機車，行經承德路與民權西路
    口時，因為正值上班時間，路上機車眾多，且其為閃避公車
    ，不得已向左行進，致誤闖並行駛於禁行機車之車道上，旋
    即轉入機慢車道，伊只是暫時被迫行駛於禁行車道，並未持
    續行駛於該車道，處罰顯屬過當，爰依法聲明異議，請求撤
    銷原處分等語。
二、按汽車駕駛人，爭道行駛而有機器腳踏車，不在規定車道行
    駛之情形者，處新臺幣（下同）600 元以上1,800 元以下罰
    鍰，並應記違規點數1 點，道路交通管理處罰條例第45條第
    13款、第63條第1 項第1 款分別定有明文。
三、經查：
(一)、本件異議人即受處分人甲○○於98年2 月5 日上午8 時56分
    許，騎乘車號LY8-001 號重型機車，行經臺北市○○路與民
    權西路口時，行駛於承德路劃設「禁行機車」之快車道，而
    有「機器腳踏車，不在規定車道行駛」之行為，於98年2 月
    19 日 經臺北市政府警察局依據採證照片以北市警交大字第
    AR0000000 號舉發違反道路交通管理事件通知單逕行制單舉
    發其違反道路交通管理處罰條例第45條第13款之規定，嗣移
    送由原處分機關於98年4 月14日以板監裁字裁41-AR0000000
    號，依道路交通管理處罰條例第45條第13款之規定，以異議
    人於上開時、地，騎乘該機車不在規定車道行駛，裁處罰鍰
    600 元等情，此為異議人所不爭執，並有前開舉發通知單、
    本案採證照片、前開裁決書各1 紙（詳見本院卷第4 、6 頁
    ）在卷可稽。是前開違規事實，足堪認定屬實。
(二)、又觀諸前開採證照片（詳見本院卷第6 頁），可知前開路段
    係4 線道路段，而內側第1 、2 車道係快車道，並均劃設有
    「禁行機車」之標示甚明。至於該路段縱設有公車站牌供公
    車臨停讓乘客上、下車而占用慢車道，然在公車停靠站牌時
    間通常不至於過久之情況下，異議人仍應待公車往前繼續行
    駛時，跟在後方行駛於慢車道上，況該路段既係4 線車道，
    除內側2 車道禁行機車外，尚有其餘2 慢車道供機車行駛，
    ，斷不能貿然轉往禁行機車道行駛，否則機車道與禁行機車
    道之劃分即形同虛設，是異議人所辯上情即便屬實，亦不能
    解免其上開違規責任。
(三)、綜上所述，異議人於上開時、地騎乘該機車，不在規定車道
    行駛之事實，堪予認定屬實，原處分機關依道路交通管理處
    罰條例第45條第13款之規定，裁罰異議人罰鍰600 元，固無
    違誤，惟漏未審酌道路交通管理處罰條例第63條第1 項第1
    款規定記違規點數1 點。故異議人聲明異議雖為無理由，惟
    原處分既有前開瑕疵，自應由本院予以撤銷，並審酌上開違
    規情節，依道路交通管理處罰條例第45條第13款、第63條第
    1 項第1 款規定，另行裁處如主文第2 項所示，以期適法。
據上論斷，應依道路交通案件處理辦法第20條前段，裁定如主文
。
中    華    民    國    98    年    6     月    30    日
                  交通法庭    法  官  饒金鳳
以上正本證明與原本無異。
如不服本裁定應於送達後5 日內向本院提出抗告狀。
                              書記官  王春森
中    華    民    國    98    年    6     月    30    日


司法院資訊處製作；財團法人民間司法改革基金會備份。
